臺灣宜蘭地方法院交通事件裁定　　　　 96年度交聲字第204號
移送機關　　交通部公路總局臺北區監理所宜蘭監理站
異　議　人　甲○○
上列受處分人因違反道路交通管理處罰條例案件，對於交通部公
路總局台北區監理所宜蘭監理站民國96年6月29日所為之處分（宜
監字第裁43-QD0000000號），聲明異議，本院裁定如下：
    主  文
異議駁回。
    理  由
一、移送機關處分意旨略以：異議人即受處分人所有之車牌號碼
    1487-HA號自用小客貨車，於民國96年5月14日上午6時31分許
    行經宜蘭縣五結鄉○○路○段55號前，於限速時速50公里之路
    段，超速以時速61公里之速度行駛，為測速科學儀器查獲，
    經宜蘭縣警察局羅東分局員警製單逕行舉發，爰依道路交通
    管理處罰條例第40條裁處新台幣（下同）1,600元之罰鍰。
二、異議意旨略以：異議人駕駛車牌號碼1487-HA號自用小客貨車
    ，於96年5月14日上午6時31分，在五結鄉○○路○段55號被照
    相舉發的地點位置與實際的警告超速牌相距630公尺（其中並
    沒有警察設立之臨時警告牌），警員警舉發行為不當，為此
    聲明異議。
三、按道路交通管理處罰條例第40條規定：「汽車駕駛人，行車
    速度，超過規定之最高時速，或低於規定之最低時速，除有
    第43條第1項第2款情形外，處新臺幣1,200元以上2,400元以
    下罰鍰。」同條例第7條之2第1項第7款規定：「汽車駕駛人
    之行為有下列情形之一，當場不能或不宜攔截製單舉發者，
    得逕行舉發：七、經以科學儀器取得證據資料證明其行為違
    規。」同條例第7條之2第3項規定：「對於前項第九款之違規
    行為，採用固定或非固定式科學儀器取得證據資料證明者，
    於一般道路須至少於一百公尺，於高速公路、快速公路須至
    少於三百公尺前，明顯標示之。」查本件異議人固不否認於
    前開時間，其所有之車牌號碼1487-HA號自用小客貨車行經宜
    蘭縣五結鄉○○路○段55號有超速之行為，惟辯稱：伊行經路
    線沒有看到速限的標誌，而且警方取締前方300公尺，也無限
    速之標誌云云。惟查，關於本件舉發之過程，依舉發員警王
    騏峰於本院結證稱：當時伊是在利成路2段55號，本件是測速
    照相後之逕行舉發，利成路2段55號前後有警示告示牌，北向
    是利成路1段230號，南向是利成路2段325號，異議人是在南
    向車道，所以會先看到利成路2段325號之警告標識，警告標
    誌距離測速地點約600公尺，利成路2段113號地面繪製有限速
    50公里之標誌，該標誌距離測速地點約110公尺，利成路的限
    速是50公里沒有改變等語（參見本院96年8月2日訊問筆錄）
    ，並提出舉發地點照片8幀在卷可佐。衡諸道路交通管理處罰
    條例第7條之2第3項條文之立法意旨，其警告標誌之設置應係
    為預促汽車駕駛人注意減速，避免因速限或警示標誌距離舉
    發地點過短，使駕駛人反應不及而無從依速限行駛所由設，
    以期駕駛人在避免受罰之心理下，達到依行車速限駕駛進而
    維護行車安全之最大效益，故舉發單位依規定於違規地點前
    方之利成路2段325號處，豎立「限速50公里常有測速照相」
    告示牌提醒用路人，該告示牌與測照地點之距離已符合交通
    法令「至少於100公尺前」之規範。況道路交通安全規則第
    93第1項第1款規定：「行車速度，依速限標誌或標線之規定
    ，無速限標誌或標線者，應依下列規定：一、行車時速不得
    超過五十公里。但在未劃設車道線、行車分向線或分向限制
    線之道路，或設有快慢車道分隔線之慢車道，時速不得超過
    四十公里。」，本件舉發路段中央繪有行車分向線，縱依受
    處分人所稱係由距離測速地點350公尺轉進五結鄉○○路而
    未看到違規路段所設置「速限50」公里之禁制標誌，惟受處
    分人既為考取駕照之駕駛人，對上開規定當應知之甚詳，在
    無法確知該路段速限時，即應遵守法定道路速退50公里之規
    定，況於距離測速儀器前方1百公尺道路地面，亦繪有限速
    時速50公里標誌。綜據上述，本件異議人駕駛汽車確有違規
    超速之事實，其前開辯解，殊無可取。從而，移送機關裁罰
    1,600元，並無不當。本件異議為無理由，應予駁回。
四、據上論斷，應依道路交通案件處理辦法第19條裁定如主文。
中　　華　　民　　國　　96　　年　　8 　　月　　22　　日
              　　交通法庭  法　官  辜漢忠
以上正本證明與原本無異。
如不服本裁定，應於裁定送達後5日內向本院提出抗告狀。（應
附繕本）
                            書記官  許麗汝
中　　華　　民　　國　　96　　年　　8 　　月　　23　　日
